臺灣新北地方法院民事判決
110年度訴字第2153號
原      告  鄭素玉  

訴訟代理人  陳俊翰律師
被      告  李怡霈  
訴訟代理人  鄭世脩律師
複代理人    何威儀律師

上列當事人間請求損害賠償事件，經本院於民國111年6月8日言
詞辯論終結，判決如下：
    主      文
被告應給付原告新臺幣捌萬元及自民國一一○年十月十一日起至
清償日止，按年息百分之五計算之利息。
原告其餘之訴駁回。
訴訟費用由被告負擔百分之十，餘由原告負擔。
本判決第一項得假執行；但被告如以新臺幣捌萬元為原告預供擔
保，得免為假執行。
原告其餘假執行之聲請駁回。
    事實及理由
一、原告方面：原告與訴外人甲○○於民國66年5月22日結婚迄今
    數十年，婚姻生活本幸福美滿，被告於108年間竟無視甲○○
    與原告有婚姻關係而與甲○○私下約會看電影、唱歌並在包廂
    內任由甲○○撫摸其胸部，甚至發生4次性行為，侵害原告基
    於配偶之身分法益(配偶權)而情節重大，致原告精神上受有
    重大之痛苦。為此，爰依民法第184 條第1 項前段、後段、
    第195 條第1項前段、第3項等規定提起本訴，並聲明：㈠被
    告應給付原告新臺幣（下同）80萬元及自起訴狀繕本送達翌
    日起至清償日止，按年息百分之5計算之利息；㈡原告願供擔
    保，請准宣告假執行。
二、被告則以：被告係把甲○○當作爸爸、長輩，故曾與甲○○單獨
    見面3次及唱歌1次，甲○○確曾在包廂內摸被告之胸部，惟被
    告當下即制止離去，並無侵害原告配偶權之情事，另被告與
    甲○○未發生過性行為等語置辯。並聲明：㈠原告之訴駁回；㈡
    如受不利判決，願供擔保請准宣告免為假執行。
三、原告主張其與甲○○於66年5月22日結婚，迄今仍為夫妻關係
    ，業據其提出戶籍謄本為證（見本院卷第19頁），復為兩造
    所不爭執（見本院卷第100頁），堪信為真實。至原告主張
    被告於108年間不法侵害原告之配偶權且情節重大，被告應
    負損害賠償責任等節，則為被告所否認，並以前開情詞置辯
    。是本件之爭點厥為：㈠被告是否有侵害原告配偶權之行為
    ？㈡如有，原告得請求被告賠償之非財產上損害金額若干適
    宜？茲分述如下：
  ㈠被告是否有侵害原告配偶權之行為？
　1.按因故意過失不法侵害他人權利者，負損害賠償之責任，民
    法第184條第1項前段定有明文。又不法侵害他人之身體、健
    康、名譽、自由、信用、隱私、貞操，或不法侵害其他人格
    法益而情節重大者，被害人雖非財產上之損害，亦得請求賠
    償相當之金額，其名譽被侵害者，並得請求回復名譽之適當
    處分；且此於不法侵害他人基於父、母、子女或配偶關係之
    身分法益而情節重大者準用之，民法第195條第1項、第3項
    亦規定甚明。又婚姻係以夫妻之共同生活為其目的，破壞婚
    姻共同生活之圓滿安全及幸福者，即為侵害他方之權利（最
    高法院55年台上字第2053號判例意旨參照）。準此，侵害配
    偶權之行為，並不以配偶之一方與他人通姦為限，倘夫妻任
    一方與他人間存有逾越結交普通朋友等一般社交行為之不正
    常往來關係，且其行為已逾社會一般通念所能容忍之範圍，
    並破壞婚姻共同生活之圓滿安全及幸福之程度，即足當之。
  2.經查，被告於本院言詞辯論程序中陳稱：我在樹林上班時認
    識甲○○，認識很久了，而108年間我有與甲○○在宜蘭見面，
    一次是在百貨公司，一次是在咖啡廳，也有一起去新北市土
    城區之日月光廣場(下稱日月光廣場)看電影，並有一同去唱
    歌，上開3次見面及1次唱歌都是我們單獨在場等語（見本院
    卷第110至112頁），被告固辯稱係因把甲○○當作爸爸、長輩
    才會一起出去云云，惟甲○○前以被告於108年9月至10月向其
    借款20萬元，對被告提起返還借款之民事訴訟(臺灣桃園地
    方法院110年度桃簡字第1922號，下稱另案返還借款案件)，
    被告於該案答辯稱：「原告所主張交付現金新台幣5萬元、3
    萬元、2萬元之事實等情，被告謹否認之。並認縱(假設語)
    ，亦係男女朋友交往期間經常性之饋贈。本案衡情男女交往
    互相贈與財物，實屬常見...」，有該案民事答辯(一)狀可
    稽（見本院卷第83頁），是被告即自承確與甲○○有男女交往
    之情形，則被告與甲○○單獨在宜蘭之百貨公司、咖啡廳見面
    ，至日月光廣場看電影，並一同至KTV唱歌，自屬一般男女
    朋友交往時之約會行為無訛，原告主張被告上開行為破壞原
    告婚姻之圓滿幸福，侵害原告之配偶權，自為可採。
　3.至原告復主張被告亦在包廂內任由甲○○撫摸其胸部，甚與甲
    ○○發生4次性行為(時間及地點如附表所示)等節，據其提出
    原告之子與被告配偶之對話錄音譯文、甲○○之自白書為證，
    參以該對話錄音譯文，被告配偶固陳稱：「所以你爸偷吃嘛
    」、「那一天是，他是硬來的」、「(原告之子：我知道啊
    ，我爸剛有跟我講我剛也質問他呀，我剛也質問他呀)被告
    配偶：是硬來的所以這一條要怎麼算?」、「為什麼跟我老
    婆用硬來的」、「(原告之子：用硬來的，可是你確定他是
    ，你確定他是，那是你老婆說的嗎？還是你看到？)被告配
    偶：我老婆跟我說，我問你」、「男生跟女生怎麼樣是甘願
    的你不用事後再講一些有的沒有的懂嗎？他也爽了，我明講
    一句，他也爽了，有沒有，你懂我的意思嗎」、「為什麼要
    跟怡霈糾纏？他得到啦，不是嗎」等語（見本院卷第27至38
    頁），惟被告否認有向其配偶提及遭甲○○強制性交之事，且
    不知道其配偶有與原告之子為上開對話（見本院卷第112頁
    ），又被告配偶固提及「硬來的」之語，惟未明確稱係指甲
    ○○對被告為性交行為，尚不能排除所指係觸摸身體等行為，
    自無從憑上開對話內容即認被告有與甲○○發生性行為。另甲
    ○○於本院言詞辯論程序中固證稱：我與被告有發生過4次性
    行為，第一次是108年10月14日，從宜蘭校舍路思夢樂百貨
    坐計程車去汽車旅館，在郊外不記得名字；第二次也是在宜
    蘭，是第一次過後約一個禮拜左右，被告上午6 點在校舍路
    7-11便利超商等我，再去杜拜汽車旅館；第三次是108年10
    月20幾日，在新北市土城中華路艾蔓汽車旅館；第四次在10
    8年10月底11月初，我先到桃園八德和平路萊爾富等被告，
    也是去新北市土城中華路艾蔓汽車旅館發生性行為，另外我
    曾與被告在包廂唱歌，被告有同意我撫摸她的胸部，而我都
    是以通訊軟體LINE(下稱LINE)與被告進行聯繫等語（見本院
    卷第113至117頁），惟經本院當庭勘驗甲○○所提出之手機，
    並未見甲○○於108年10月、11月間有與被告相約外出之對話
    ，反係甲○○於110年6月1日傳送「出來處理債務，不然報警
    詐欺，會找你老公處理，我只給你24小時，FB鎖了也沒用，
    你不想以後小孩去牢裡看你就聯絡」內容之訊息予被告，有
    本院勘驗筆錄可稽（見本院卷第117頁），足認甲○○與被告
    間因金錢糾紛而交惡，復甲○○亦對被告提起另案返還借款訴
    訟，其證詞非無偏頗之可能，再者，甲○○僅係單方面陳述而
    未提出任何證據資料以資憑佐，自不得僅憑其證述內容遽為
    不利被告之認定。是原告主張被告有與甲○○發生4次性行為
    ，且在包廂內任由甲○○撫摸其胸部等節，難謂有據。
　4.綜上，被告有在宜蘭之百貨公司、咖啡廳、日月光廣場等處
    與甲○○約會看電影、唱歌等行為，顯已逾越一般男女社交之
    正常分際，足以破壞原告婚姻生活之圓滿、安全及幸福，情
    節自屬重大，依前開說明，原告依民法第184條第1項前段、
    第195條第1項前段、第3項規定請求被告賠償其慰撫金，自
    屬有據。本院既准依上開規定請求，則民法第184條第1項後
    段規定自無再予審就之必要，附此敘明。
　㈡原告得請求被告賠償之非財產上損害金額若干適宜？
　　按不法侵害他人之人格權，被害人受有非財產上損害，請求
    加害人賠償相當金額之慰撫金時，法院對於慰撫金之量定，
    應斟酌實際加害情形、所造成之影響、被害人痛苦之程度、
    兩造之身分地位經濟情形及其他各種狀況，以核定相當之數
    額（最高法院47年台上字第1221號、51年台上字第223號判
    例意旨參照）。本件依原告所自承及本院依職權調取之兩造
    戶籍資料、稅務電子閘門財產所得調件明細表（見本院卷第
    101頁、本院限閱卷）所示：原告學歷為國小畢業，現經營
    海產店，無固定收入，109、110年度各有利息所得6,000餘
    元，另名下有房地各乙筆；被告之學歷則為高職肄業，109
    年度有獎金收入為4萬元，110年度則無任何收入，名下亦無
    財產。本院審酌兩造之身分、地位、經濟狀況、及本件侵權
    行為發生情節、原告所受痛苦等一切情狀，認原告得向被告
    請求賠償精神上所受之非財產損害，以8萬元為適當，逾此
    數額之請求，即難准許。
四、從而，原告依民法第184條第1項前段、第195條第1項前段、
    第3項規定，請求被告給付8萬元，及自起訴狀繕本送達翌日
    即110年10月11日（見本院卷第67頁）起至清償日止，按年
    息百分之5計算之利息，為有理由，應予准許；逾此部分之
    請求，為無理由，應予駁回。
五、本件事證已臻明確，兩造其餘之攻擊或防禦方法及所用證據
    ，經本院斟酌後，認為均不足以影響本判決之結果，爰不逐
    一論列，附此敘明。　
六、本件原告勝訴部分，係所命給付之金額或價額未逾50萬元之
    判決，依民事訴訟法第389條第1項第5款規定，應依職權宣
    告假執行。另併依被告聲請酌定相當擔保金額，宣告被告如
    為原告預供擔保，得免為假執行。至原告敗訴部分，其假執
    行之聲請因訴之駁回而亦失所附麗，應併予駁回。
七、訴訟費用負擔之依據：民事訴訟法第79條。　　　　
中　　華　　民　　國　　111 　年　　7 　　月　　1 　　日
                  民事第一庭    法　官　洪任遠
以上正本係照原本作成
如對本判決上訴，須於判決送達後20日內向本院提出上訴狀。如
委任律師提起上訴者，應一併繳納上訴審裁判費。
中　　華　　民　　國　　111 　年　　7 　　月　　1 　　日
                                書記官　黃翊芳
附表：原告主張被告與甲○○發生性行為之時間、地點　　　　
編號 時間 地點 1 108年10月14日 宜蘭郊區某汽車旅館 2 108年10月間某日 宜蘭市○○路0段00號杜拜時尚戀館汽車旅館 3 108年10月間某日 新北市○○區○○路0巷00號艾曼汽車旅館 4 108年11月間某日 新北市○○區○○路0巷00號艾曼汽車旅館